臺灣高等法院高雄分院刑事判決　　　　　　　　　　　九十年度上訴字第五九二號
　　　上　訴　人
　　　即　被　告　丁○○
　　　選任辯護人　薛西全　律師
右上訴人因偽造有價證券等案件，不服臺灣屏東地方法院八十九年度訴字第七二號中
華民國九十年三月十六日第一審判決（起訴案號：臺灣屏東地方法院檢察署八十八年
度偵緝字第二○三號），提起上訴，本院判決如左：
      主      文
原判決撤銷。
丁○○共同連續意圖供行使之用，而偽造有價證券，處有期徒刑肆年。偽造如附表壹
、貳所示之本票共肆拾陸紙、偽刻之陳昭志、陳世祥、林美莉、林峪圻、沈秀美、羅
桂鎂之印章共陸顆，均沒收。
      事      實
一、丁○○與其母呂安蘭（現經原審法院另案審理中），明知其家庭經濟狀況已不佳
    ，無法過度舉債，乃基於共同意圖為自己不法所有及供行使之用之概括犯意聯絡
    ，推由呂安蘭任會首，丁○○則參與招募會員、主持開標、收取會款之事，在其
    屏東市○○街一○七號住宅內，招募民間互助會，均採內標制，（一）先於民國
    八十四年一月十五日，招集每會新台幣（下同）二萬元，包含會首共三十九名會
    員之互助會，並約定每月十五日在前揭住處開標一次，每年二月一日、八月一日
    各加標一次，詎其等竟利用互助會會員互不相識之機會，冒用陳昭志、陳世祥、
    羅桂鎂（現更名為羅梵容）、林美莉之名義參加該互助會，並連續於八十四年三
    月十五日、同年六月十五日、同年八月一日、同年八月十五日、同年十二月十五
    日、八十五年七月十五日，分別偽造陳昭志、陳世祥、羅桂鎂、林美莉、林峪圻
    、陳昭志之署押及標息於投標單之私文書上，連續向活會會員提出行使，並因標
    息最高而得標，其他活會會員不疑有詐因而陷於錯誤，而交付扣除利息之會款，
    再由丁○○連續於右揭時、地，偽簽陳昭志、陳世祥、羅桂鎂、林美莉、林峪圻
    之署名，並蓋上委由不知情之刻印業者所偽刻之印章，而偽造如附表一所示之陳
    世祥等人之本票，並持以行使交付其他活會會員，足生損害於陳昭志、陳世祥、
    羅桂鎂、林美莉、林峪圻及其他活會會員。（二）於八十五年三月一日，二人復
    承前揭之犯意，在上開住處，冒用沈秀美、林美莉名義，參加以呂安蘭為會首，
    每會會款一萬元，會首連同會員共五十人之互助會，每月一日開標一次，每年三
    月十五日及九月十五日各加標一次，並於八十五年九月十五日及同年十月一日，
    連續偽造沈秀美、林美莉之署押及標息於投標單之私文書上，向活會會員行使，
    以前述相同之手法，使其他活會會員因而陷於錯誤，而交付扣除利息之會款，再
    推由丁○○連續於八十五年九月十五日及同年十月一日，於自宅處，偽簽沈秀美
    、林美莉之署名，並蓋上委由不知情之刻印業者所偽刻之印章，而偽造如附表二
    所示之沈美、林美莉之本票，並持以行使交付其他活會會員，足生損害於沈秀美
    、林美莉及其他活會會員。（三）復於八十五年五月五日，再推由呂安蘭任會首
    ，亦在自宅邀集每會會款五千元，會首連同會員共六十二人如附表三所示之互助
    會，約定於每月五日開標一次，每年四月二十日、八月二十日、十二月二十日各
    加標一次，詎丁○○與其母呂安蘭又承前揭詐欺及偽造私文書之犯意，於八十五
    年九月五日，偽造會員郝靜芬之署名及填寫標息二千元於投標單上，向會員行使
    ，並以標息二千元最高而得標，使各活會會員因而陷於錯誤，而交付扣除利息之
    會款三千元，該會共向活會會員詐取標金十六萬八千元，足生損害於郝靜芬及其
    他活會會員。
二、案經被害人己○○、辛○、戊○○○、乙○○、甲○○、丙○○等人訴由臺灣屏
    東地方法院檢察署檢察官偵查起訴。
      理      由
一、訊據上訴人即被告丁○○矢口否認右揭犯行，辯稱：互助會是我母親呂安蘭招集
    的，我只是幫我母親收會款，開標時，均是我上班時間，我並不在現場，我不知
    道得標會員之標單是何人寫的，林美莉之本票是我母親拿給我的，陳世祥之本票
    我不知道是何人開立的等語。
二、經查：
（一）右開犯罪事實，業據告訴人己○○、乙○○、辛○、丙○○、甲○○、戊○○
      ○分別於偵查及原審審理中指訴綦詳，另證人林美莉亦於原審到庭證稱：「（
      有無參加這互助會？）沒有。」、「（票是否你開的？）不是。」、「（提示
      本票印章是否你的？）不是我的。」等語（見原審卷第三十四頁背面、第三十
      五頁）；證人郝靜芬於原審則證稱：「（你有參加這互助會？）我有參加一萬
      元及五千元。」、「（你有無標？）一萬元的有，五千元的還沒有標。」等語
      （見原審卷第三十五頁正、反面）；證人沈秀美於原審證稱：「（有無參加他
      們邀的互助會？）沒有」、「（提示附卷本票是否你開的？）不是我開的。」
      、「（本票上之印章是你的嗎？）不是。」等語（見原審卷第九十二頁背面、
      第九十三頁）；證人羅桂鎂於原審證稱：「（有無參加呂安蘭所起互助會？）
      沒有，我不認識她。」、「（為何會單上有你的名字）（提示會單？）這會單
      上的所有會員，我都不認識，會首我也不認識。」、「（有無收到本票裁定？
      卷附本票是不是妳所簽發？）沒有，這些本票都不是我簽的，而且我以前也不
      是住在榮華巷，我是住在華樂巷。」等語（見原審卷第一三九頁），可見證人
      林美莉並未參加被告二萬元及一萬元之互助會，證人羅桂鎂並未參加被告二萬
      元之互助會，證人沈秀美並未參加被告一萬元之互助會，而證人郝靜芬雖有參
      加被告五千元之互助會，但尚未標會，仍係活會，但依告訴人所提出之互助會
      單上所載「郝靜芬於八十五年九月五日，以二千元得標」，可見被告確有冒用
      上開證人林美莉等人之名義標會無誤。
（二）被告雖辯稱於原審到庭作證之沈秀美並非參加系爭互助會之沈秀美，僅係同名
      同姓而已等語。但經本院依沈秀美名義之本票上所載之出票人住址「屏東市○
    ○路十四號」，調取該戶歷年來之設籍資料，均無沈秀美之設籍資料或除戶資
      料，此有屏東縣屏東市戶政事務所九十年十月九日九十屏市戶（十八）字第六
      ０五一號函及所附之戶籍謄本在本院卷第一四三頁至第一六０頁可憑，雖證人
      呂春慧（現改名為呂宥榕）於本院九十年九月二十日調查時結證：「當初沈秀
      美標得互助會的時候，身體情況不好，已經生病得很嚴重，我有聽我姐姐說不
      敢拿會錢給她，所以就計算先前她繳的部分給沈秀美，其餘的部分由我姐姐承
      擔下來，所以後來互助會停會時，我姐姐宣佈沈秀美的部分，找她呂安蘭收互
      助會會款。」、「（互助會會員沈秀美標得互助會的情形是否知情，如何知情
      ？）我姐姐會持有沈秀美的本票，我聽我姐姐講過，是因為互助會單上是由沈
      秀美的名義所跟立的，所以才會開立沈秀美名義的本票，至於是否為沈秀美自
      己所簽發的，我就不知情。」、「（是否知道有活會的互助會員去向沈秀美收
      取互助會會款？）我想沒有，因為沈秀美在標得互助會後，沒有多久就死亡了
      。」等語（見本院卷第一三八頁），可見證人呂春慧並不知道是否確有「沈秀
      美」其人參加被告之互助會，其均係聽聞呂安蘭所述，其當時並不在場，且其
      係被告之阿姨即呂安蘭之胞妹，其證詞對被告難免有所偏頗，並與本院查證之
      結果不符，故其證詞不足作為有利於被告之認定。
（三）證人余秋香雖於本院九十年七月十一日調查時結證：「我認識被告丁○○，他
      是從事保險業，有很長一段的期間了，在先前我和被告也有共同開立一家精品
      店，是我們二人合資成立的，叫『韻情精品屋』，從八十二年到八十四年年底
      左右的期間，該店早上僱請別人看店，而晚上五點多左右就我們二人一起看，
      因為白天的時候我們二人都有工作，該店營業時間約到晚上十時左右，該店每
      天都有營業不休息。」、「（是否知道被告母親呂安蘭開立互助會的事宜？）
      我並不知情，被告丁○○也從未在看店的時間出去，我也沒有聽她說過任何的
      互助會事情。」等語（見本院卷第八十六頁、第八十七頁），被告並提出屏東
      縣政府所核發「韻晴服飾精品」之營利事業登記抄本一份在本院卷第九十八頁
      、第九十九頁可考，證人余秋香雖證稱與被告合夥經營上開「韻晴服飾精品」
      ，然依被告所提出之「韻晴服飾精品」之營利事業登記抄本所載係被告一人獨
      資，並非合夥，因此證人余秋香所證之情節與事實不符，尚難採信，其證詞自
      不得作為有利被告之證據。
（四）證人劉子俊亦於本院同日結證：「我和被告丁○○是新光產物保險的同事，我
      也認識陳昭志，我也有去過他家，陳昭志原先是我汽車保險的客戶，我也曾經
      幫忙呂安蘭收取陳昭志的會錢，我有時會開車載呂安蘭或丁○○一起去收取陳
      昭志的會錢，到後來收取的時候就有些不順利了，會員陳昭志的會實際上是陳
      昭志的太太跟立的，因為陳昭志認為他的錢不見了，被他太太花掉了，在幾經
      協調後，陳昭志才開立會款的本票給呂安蘭她們，開本票的時候我也有在場，
      但是到後來陳昭志就不承認有跟立互助會，就不再繳納互助會錢了，我們也因
      為互助會的事和陳昭志的父親聯絡過，他父親說被他們夫婦二人倒了很多的錢
      ，也不願再負責了。」等語（見本院卷第八十八頁），但依被告九十年六月二
      十二日之聲請調查證據狀所述，陳昭志在參加本件系爭互助會之前，曾參加被
      告之另一互助會即有會款繳不出來之情形，均由被告先代墊，會算結果，陳昭
      志簽發積欠之會款本票共十八張給被告，每紙本票之到期日均為八十四年二月
      十日，面額均為一萬四千五百元，被告具狀呈上十六紙，以此計算陳昭志應積
      欠被告二十六萬一千元之會款，陳昭志既然尚積欠被告以前之會款二十六萬一
      千元未還，被告明知陳昭志已無清償能力，不可能有支付會款之能力，豈有於
      八十四年一月十五日招募新的互助會時，又讓陳昭志參加該系爭之二萬元互助
      會？且於第三會（八十四年三月十五日）即讓陳昭志得標？實有違常理。且被
      告提出陳昭志所簽發到期日均為八十四年二月十日，面額均為一萬四千五百元
      之本票十六紙（附於本院卷第四十八頁至第五十五頁），與告訴人所提出陳昭
      志所簽發如附表一所示之十六紙本票（附於原審卷第四十七頁至第四十九頁背
      面），不論係字跡或印文均不相同，足見附表一所示之陳昭志名義之本票確非
      陳昭志本人所簽發；又被告之母呂安蘭所招募之互助會甚多，證人劉子俊上開
      所述，並不能證明陳昭志所標取的互助會即是本件系爭之互助會，故其證詞亦
      不足作為有利於被告之認定。
（五）被告雖提出將款項存入林龍坤帳戶之存款憑條影本十紙，證明周蓓蓓以周娟娟
      、陳世詳、林冠宇、林峪岓等人名義參加系爭互助會及標會，事後周蓓蓓指定
      被告將會款匯入林龍坤之帳戶等情，然依據被告之選任辯護人於九十年六月二
      十二日所提出於本院之上訴理由暨聲請調查證據狀所載，周娟娟、陳世祥、林
      冠宇、林峪岓之標取時間分別為八十四年二月十五日、八十四年六月十五日、
      八十四年十月十五日、八十四年十二月十五日，但被告提出之上開存款憑條影
      本十紙，最早之匯款日期為八十五年三月四日，最晚一筆匯款為八十五年七月
      十日，先後共十筆匯款卻無一筆係在八十四年二月十五日、八十四年六月十五
      日、八十四年十月十五日、八十四年十二月十五日等四個得標日期後數日匯入
      ，而依一般民間互助會之習慣，會首均在會員得標後五日將會款收齊交給得標
      之會員，怎可能拖到隔年再匯款給得標之會員，可見被告所提出之上開存款憑
      條影本十紙，應係被告與林龍坤另有金錢往來，與本件系爭互助會無關，否則
      林龍坤豈有可能同意被告拖延如此久遠之理？因此上開存款憑條影本十紙，並
      不足證明周蓓蓓有以周娟娟、陳世詳、林冠宇、林峪岓等人名義參加系爭互助
      會且有標取會款甚明。又本院依被告之聲請，向合作金庫銀行高雄分行調取林
      龍坤在該行所設帳戶之交易明細表，經本院調取結果，該交易明細表於八十四
      年二月十五日、八十四年六月十五日、八十四年十月十五日、八十四年十二月
      十五日期之後數日，並無大筆金額匯入，有該銀行覆函及所附之交易明細表附
      於本院卷第一一八頁至第一二七頁可憑，因此上開交易明細表亦不足作為有利
      於被告之證據。
（六）依被告之選任辯護人於九十年六月二十二日所提出於本院之上訴理由暨聲請調
      查證據狀所載，會員沈秀美、陳昭志均係被告之朋友，因而參加系爭之互助會
      等情，且依被告所提出之匯款單可知被告將會款匯給會員時，匯款單均以被告
      自己之名義匯款，並非以會首呂安蘭之名義為之，可見被告對於系爭互助會參
      與之深，由此可窺一、二，故被告辯稱其晚上在其所經營之精品店看店，對於
      互助會之事並未參與等語，顯係卸責之詞，不足為採。
（七）本院將扣案之本票原本三十張及當庭令被告書寫本票內之字跡各五遍，一併送
      請法務部調查局鑑定本票是否為被告之筆跡，然鑑定結果，因送鑑定之與本票
      相關之筆跡過少而無法鑑定，此有該局九十一年六月十七日調科貳字第０九一
      二三０四七四三０號函一份在本院卷可稽，故無法判斷扣案之本票是否為被告
      所偽造，但被告於另案臺灣屏東地方法院檢察署八十八年度偵緝字第二０三號
      庚○○告被告丁○○侵占案件中，經檢察官質以「（你是否幫你母親主持互助
      會？）」、「（為何本票上的字跡是你寫的？）」，被告均明白答稱「是我母
      親自己主持的。」、「我媽媽要我幫他寫的。」等語，足認被丁○○告確有與
      其母親呂安蘭共犯前揭犯行。
（八）被告所招如附表三所示之五千元互助會得標會員，均無簽發本票等情，為被告
      所承認，亦為告訴人等所是認，故被告並無冒用郝靜芬之名義簽發本票，而五
      千元之互助會，依告訴人所提出之互助會單，郝靜芬於八十五年九月五日以二
      千元得標，可見被告已於該日冒用郝靜芬名義標會無誤，但被告並未冒用郝靜
      芬名義簽發本票，應可認定。
（九）綜上所述，足見被告丁○○所辯，顯係卸責之詞，不足採信。此外，復有互助
      會會單三紙及偽造之本票三十紙在卷可稽。本件事證明確，被告偽造有價證券
      等犯行，均堪認定。至證人陳惠安、周蓓蓓經本院多次傳訊均未到庭，然本件
      事證已明，故無拘提之必要，附此敘明。
三、按於紙上填寫金額作為標單，依習慣足以表示投標人欲以該利息競標，自屬刑法
    第二百二十條第一項之準私文書，被告丁○○冒用附表一、二、三所示陳昭志等
    人之名義偽造標單競標，並持之行使向活會會員詐取會款，足以生損害於陳昭志
    等人及活會會員，核被告此部份所為，係犯刑法第二百十六條、第二百十條之行
    使偽造私文書罪及同法第三百三十九條第一項之詐欺取財罪；又被告意圖供行使
    之用而冒用陳昭志等人名義，偽簽陳昭志等人之署押，並偽刻其等之印章加以蓋
    用，偽造如附表一、二所示之本票，核被告此部份之行為，係犯刑法第二百零一
    條第一項之偽造有價證券罪。被告利用不知情之刻印業者，偽刻陳昭志等六人之
    印章，為間接正犯。被告偽造私文書後復持以行使，偽造私文書之低度行為為行
    使偽造私文書之高度行為吸收；又偽造印章、署押之行為，均為偽造有價證券之
    階段行為，均不另論罪。被告與呂安蘭就上揭犯行，彼此間互有犯意聯絡及行為
    分擔，皆為共同正犯。被告以一詐欺行為，同時詐騙數活會會員，侵害數法益，
    為想像競合犯，僅論以一詐欺取財罪。被告先後多次行使偽造私文書、偽造有價
    證券、詐欺取財犯行，均時間緊接，方法相同，均觸犯構成要件相同之罪名，顯
    均係基於概括犯意反覆為之，均應依連續犯規定，分別論以一罪，並分別依法加
    重其刑。被告所犯詐欺取財、行使偽造私文書及偽造有價證券罪三罪間，有方法
    、結果之牽連犯關係，從一重之偽造有價證券罪處斷。公訴人雖僅就被告偽造陳
    世祥、林美莉之名義標會，併冒用其二人名義簽發本票向活會會款詐取會款犯行
    起訴，然依刑事訴訟法第二百六十七條規定，檢察官就犯罪事實一部起訴者，其
    效力及於全部，因此被告冒用陳昭志、沈秀美、羅桂鎂、林峪岓、郝靜芬名義標
    會，並偽造陳昭志、沈秀美、羅桂鎂、林峪岓之本票向活會會員詐取標金之犯行
    部分，與起訴部分有連續犯之裁判上一罪關係，本院自得一併審判。
四、原審以被告罪證明確，因予論罪科刑，固非無見；惟查：（一）被告以陳昭志名
    義冒標二萬元互助會之時間為八十四年三月十五日，並非八十四年三月五日，因
    被告於八十四年一月十五日招集之二萬元之互助會，每月十五日開標一次，每年
    二月一日、八月一日各加標一次，因此被告不可能在八十四年三月五日冒用陳昭
    志之名義標會，原審認定事實顯有違誤。（二）公訴人僅就被告冒用陳世祥、林
    美莉名義標會，並冒用陳世祥、林美莉名義偽造本票向活會會員詐取標金之犯行
    起訴，其餘部份均未據起訴，然檢察官就犯罪事實一部起訴者，其效力及於全部
    ，因此被告冒用陳昭志、沈秀美、羅桂鎂、林峪岓、郝靜芬名義標會，並偽造陳
    昭志、沈秀美、羅桂鎂、林峪岓之本票向活會會員詐取標金之犯行部分，與起訴
    部分有連續犯之裁判上一罪關係，本院自得一併審判；然原審卻認為「公訴人雖
    僅就被告偽造陳世祥、林美莉之名義簽發本票，然檢察官就犯罪事實一部起訴者
    ，其效力及於全部，本件被告偽造陳昭志、沈秀美、羅桂鎂、林峪岓之本票部分
    ，與前揭起訴部分，有連續犯之關係，本院自得就屬於裁判上一罪之他部分一併
    加以審判，併此敘明。」，因此依原審上開論述，被告冒用陳昭志、沈秀美、羅
    桂鎂、林峪岓名義標會及向活會會員詐取標金之犯行部分，則不在審判範圍內，
    原審對該部分犯行自不應加以審判，可見原審對於事實之記載與理由之論述，有
    所矛盾，尚有未洽。被告上訴意旨，仍執前詞，否認犯罪，指摘原判決不當，雖
    無理由，然原判決既有上開可議之處，自屬無可維持，應由本院將原判決予以撤
    銷改判。爰審酌被告雖有傷害之前科，素行尚稱良好，惟被告所偽造之有價證券
    多達四十餘紙，造成多人受損，被告迄今未與告訴人等達成和解，犯後猶飾詞狡
    辯，毫無悔意等一切情狀，量處有期徒刑四年。至於偽造之本票四十六紙，應依
    刑法第二百零五條規定，均宣告沒收；又被告利用不知情之刻印業者偽刻之陳昭
    志、陳世祥、林美莉、林峪圻、沈秀美、羅桂鎂之印章共六顆，不明證明業已滅
    失不存在，爰依刑法第二百十九條規定，併宣告沒收。另偽造之標單，均已滅失
    ，業據被告於本院審理時供明在卷，爰不為沒收之諭知，附此敘明。
據上論斷，應依刑事訴訟法第三百六十九條第一項前段、第三百六十四條、第二百九
十九條第一項前段，刑法二十八條、第五十六條、第二百零一條第一項、第二百十六
條、第二百十條、第三百三十九條第一項、第五十五條、第二百零五條、第二百十九
條、罰金罰鍰提高標準條例第一條前段，判決如主文。
本案經檢察官邱榮藏到庭執行職務。
中    華    民    國     九十一     年       八       月      二十一    日
                              臺灣高等法院高雄分院刑事第二庭
                                  審判長法官  黃壽燕
                                        法官  趙文淵
                                        法官  黃仁松
右正本證明與原本無異。
如不服本判決應於收受本判決後十日內向本院提出上訴書狀，其未述上訴理由者，
並得於提起上訴後十日內向本院補提理由書狀（均須按他造當事人之人數附繕本)「
切勿逕送上級法院」。
                                      書記官  黃富美
中    華    民    國     九十一     年       八       月      二十二    日
附錄本判決論罪科刑法條：
刑法第二百零一條第一項
  意圖供行使之用，而偽造、變造公債票、公司股票或其他有價證券者，處三年以上
  十年以下有期徒刑，得併科三千元以下罰金。
刑法第二百一十條
  偽造、變造私文書，足以生損害於公眾或他人者，處五年以下有期徒刑。
刑法第二百一十六條
  行使第二百十條至第二百十五條之文書者，依偽造、變造文書或登載不實事項或使
  登載不實事項之規定處斷。
刑法第三百三十九條第一項
  意圖為自己或第三人不法之所有，以詐術使人將本人或第三人之物交付者，處五年
  以下有期徒刑、拘役或科或併科一千元以下罰金。
  附表一：
┌──┬───────┬────┬──────┬───────┬────┐
│編號│ 票號         │發票人  │票面金額    │發票日        │行為人  │
├──┼───────┼────┼──────┼───────┼────┤
│1.  │ ５６２６５５ │陳昭志  │二萬元      │年３月日  │丁○○  │
├──┼───────┼────┼──────┼───────┼────┤
│2.  │ ５６２６６７ │同右    │同右        │同右          │同右    │
├──┼───────┼────┼──────┼───────┼────┤
│3.  │ ５６２６６１ │同右    │同右        │同右          │同右    │
├──┼───────┼────┼──────┼───────┼────┤
│4.  │ ５６２６６２ │同右    │同右        │同右          │同右    │
├──┼───────┼────┼──────┼───────┼────┤
│5.  │ ５６２６５９ │同右    │同右        │同右          │同右    │
├──┼───────┼────┼──────┼───────┼────┤
│6.  │ ５６２６６０ │同右    │同右        │同右          │同右    │
├──┼───────┼────┼──────┼───────┼────┤
│7.  │ ５６２６５３ │同右    │同右        │同右          │同右    │
├──┼───────┼────┼──────┼───────┼────┤
│8.  │ ５６２６６４ │同右    │同右        │同右          │同右    │
├──┼───────┼────┼──────┼───────┼────┤
│9.  │ ５６２６７３ │同右    │同右        │同右          │同右    │
├──┼───────┼────┼──────┼───────┼────┤
│10.  │ ５６３０００ │陳世祥  │同右        │年６月日  │同右    │
├──┼───────┼────┼──────┼───────┼────┤
│11.  │ ５６２９９１ │同右    │同右        │同右          │同右    │
├──┼───────┼────┼──────┼───────┼────┤
│12.  │ ５６２６４２ │同右    │同右        │同右          │同右    │
├──┼───────┼────┼──────┼───────┼────┤
│13.  │ ５６２６４８ │同右    │同右        │同右          │同右    │
├──┼───────┼────┼──────┼───────┼────┤
│14.  │ ５６２６３９ │同右    │同右        │同右          │同右    │
├──┼───────┼────┼──────┼───────┼────┤
│15.  │ ５６２６４１ │同右    │同右        │同右          │同右    │
├──┼───────┼────┼──────┼───────┼────┤
│16.  │ ５６２６４３ │同右    │同右        │同右          │同右    │
├──┼───────┼────┼──────┼───────┼────┤
│17.  │ ３２５４９３ │羅桂鎂  │同右        │年８月１日  │同右    │
├──┼───────┼────┼──────┼───────┼────┤
│18.  │ ５１１８４０ │林美莉  │同右        │年８月日  │同右    │
├──┼───────┼────┼──────┼───────┼────┤
│19.  │ ５１１８２９ │同右    │同右        │同右          │同右    │
├──┼───────┼────┼──────┼───────┼────┤
│20.  │ ５１１８３１ │同右    │同右        │同右          │同右    │
├──┼───────┼────┼──────┼───────┼────┤
│  │ ５１１８４３ │同右    │同右        │同右          │同右    │
├──┼───────┼────┼──────┼───────┼────┤
│  │ ５１１８４１ │同右    │同右        │同右          │同右    │
├──┼───────┼────┼──────┼───────┼────┤
│  │ ５１１８３０ │同右    │同右        │同右          │同右    │
├──┼───────┼────┼──────┼───────┼────┤
│  │ ５１１８２８ │同右    │同右        │同右          │同右    │
├──┼───────┼────┼──────┼───────┼────┤
│  │ ５１１８３５ │同右    │同右        │同右          │同右    │
├──┼───────┼────┼──────┼───────┼────┤
│  │ ５１１７３７ │林峪圻  │同右        │年月日  │同右    │
├──┼───────┼────┼──────┼───────┼────┤
│  │ ５１１７３１ │同右    │同右        │同右          │同右    │
├──┼───────┼────┼──────┼───────┼────┤
│  │ ５１１７４７ │同右    │同右        │同右          │同右    │
├──┼───────┼────┼──────┼───────┼────┤
│  │ ５１１７４８ │同右    │同右        │同右          │同右    │
├──┼───────┼────┼──────┼───────┼────┤
│  │ ５１１７４４ │同右    │同右        │同右          │同右    │
├──┼───────┼────┼──────┼───────┼────┤
│  │ ５１１７３５ │同右    │同右        │同右          │同右    │
├──┼───────┼────┼──────┼───────┼────┤
│  │ ５１１７３４ │同右    │同右        │年月日  │同右    │
├──┼───────┼────┼──────┼───────┼────┤
│  │ ５１１７３６ │同右    │同右        │同右          │同右    │
├──┼───────┼────┼──────┼───────┼────┤
│  │ ２０８０５７ │陳昭志  │同右        │年７月日  │同右    │
├──┼───────┼────┼──────┼───────┼────┤
│  │ ２０８０５２ │同右    │同右        │同右          │同右    │
├──┼───────┼────┼──────┼───────┼────┤
│  │ ２０８０６０ │同右    │同右        │同右          │同右    │
├──┼───────┼────┼──────┼───────┼────┤
│  │ ２０８０５５ │同右    │同右        │同右          │同右    │
├──┼───────┼────┼──────┼───────┼────┤
│  │ ２０８０５４ │同右    │同右        │同右          │同右    │
├──┼───────┼────┼──────┼───────┼────┤
│  │ ２０８０５７ │同右    │同右        │同右          │同右    │
├──┼───────┼────┼──────┼───────┼────┤
│  │ ２０８０５６ │同右    │同右        │同右          │同右    │
└──┴───────┴────┴──────┴───────┴────┘
  附表二：
┌──┬───────┬────┬──────┬───────┬────┐
│編號│ 票號         │發票人  │票面金額    │發票日        │行為人  │
├──┼───────┼────┼──────┼───────┼────┤
│1.  │ ２０８４３５ │沈秀美  │一萬元      │年９月日  │丁○○  │
├──┼───────┼────┼──────┼───────┼────┤
│2.  │ ２０８４４４ │同右    │同右        │同右          │同右    │
├──┼───────┼────┼──────┼───────┼────┤
│3.  │ ２０８３６４ │林美莉  │同右        │年１０月１日  │同右    │
├──┼───────┼────┼──────┼───────┼────┤
│4.  │ ２０８３６２ │同右    │同右        │同右          │同右    │
├──┼───────┼────┼──────┼───────┼────┤
│5.  │ ２０８３６３ │同右    │同右        │同右          │同右    │
├──┼───────┼────┼──────┼───────┼────┤
│6.  │ ２０８３５３ │同右    │同右        │同右          │同右    │
└──┴───────┴────┴──────┴───────┴────┘
  附表三：
┌──┬─────┬────┬─────┬────┬──────┐
│編號│互  助  會│被冒標之│冒標利息  │冒標金額│冒標期日    │
│    │          │會員    │          │        │            │
├──┼─────┼────┼─────┼────┼──────┤
│一  │八十五年五│郝靜芬  │二千元    │十六萬八│八十五年九月│
│    │月五日至八│        │          │千元    │五日        │
│    │十九年五月│        │          │        │            │
│    │五日之五千│        │          │        │            │
│    │元會      │        │          │        │            │
├──┴─────┴────┴─────┴────┴──────┤
│共計十六萬八千元整                                            │
└───────────────────────────────┘
                                                                        Ｑ
